臺灣新竹地方法院刑事宣示判決筆錄
110年度金訴字第244號
公  訴  人  臺灣新竹地方檢察署檢察官
被      告  張祐誠




上列被告因違反洗錢防制法等案件，經檢察官提起公訴（110年
度偵字第5271號、第7731號）後，聲請改依協商程序而為判決，
本院於中華民國110年10月20日下午4時在本院刑事第15法庭宣示
判決，出席職員如下：
                                    法  官  王靜慧
                                    書記官  呂苗澂
                                    通  譯  楊德光
法官起立朗讀判決主文、犯罪事實要旨、處罰條文，及告以上訴
限制、期間並提出上訴狀之法院，且諭知記載其內容：
一、主  文：
    張祐誠幫助犯洗錢防制法第十四條第一項之一般洗錢罪，處
    有期徒刑貳月，併科罰金新臺幣貳萬元，罰金如易服勞役，
    以新臺幣壹仟元折算壹日。緩刑肆年，緩刑期間應履行本院
    一一○年度附民移調字第九一號調解筆錄內容（詳附表）。
二、犯罪事實要旨：
　　張祐誠可預見將自己金融帳戶資料提供他人使用，依一般社
    會生活之通常經驗，可能幫助不法犯罪集團掩飾、隱匿詐欺
    或財產犯罪所得之財物，致使被害人及警方追查無門，於民
    國110年1月中旬前某時許，在網路上某頁面瀏覽到兼職賺錢
    之廣告訊息後，即透過通訊軟體MESSENGER與暱稱不詳之某
    詐騙集團成員聯繫，獲悉對方欲向他人租用金融帳戶，出租
    者可獲取每個月每一帳戶新臺幣（下同）1至2萬元不等之報
    酬，竟仍基於幫助詐欺取財及幫助洗錢之不確定故意，於11
    0年1月中旬某日，前往位在新竹市○○區○○街000號與199號之
    全家便利商店新竹元村店，將其所申辦之台北富邦商業銀行
    帳號000-00000000000000號帳戶（下稱富邦銀行帳戶）之存
    摺、金融卡及書寫在紙條上之金融卡密碼，以店到店的方式
    寄予真實姓名年籍不詳之詐騙集團成員，而容任他人作為詐
    騙不特定人匯款之人頭帳戶，及掩飾或隱匿不法犯罪所得。
    嗣該詐騙集團成員在取得上揭存摺、金融卡及密碼等物後，
    即與其所屬之詐騙集團成員基於意圖為自己不法所有之詐欺
    取財以及隱匿、掩飾特定犯罪所得去向、所在之犯意聯絡，
    分別為以下行為:
  ㈠於110年1月10日某時許、翌(11)日中午12時許，撥打電話予
    許美容，自稱為其姪子許晉，並佯稱投資股票失敗，急需借
    錢周轉云云，致許美容陷於錯誤，因而依其指示於110年1月
    14日上午10時43分許，前往宜蘭縣○○市○○路0段000號1之2樓
    之台北富邦商業銀行宜蘭分行，臨櫃匯款68萬3,000元至張
    祐誠提供之上開富邦銀行帳戶內，旋遭該詐騙集團成員提領
    一空。
  ㈡於110年1月初某日許，在「高歌APP」以暱稱「JSKF01」結識
    廖婉吟，並佯稱要透露澳門大樂透之明牌予伊，請其用通訊
    軟體LINE向暱稱「jinsha0001」之人下注云云，致廖婉吟陷
    於錯誤，因而依其指示於110年1月13日中午12時33分許（起
    訴書誤載為12時36分許，應予更正），前往臺南市○○區○○路
    0段000號之第一商業銀行安南分行，臨櫃匯款4萬元至張祐
    誠提供之上開富邦銀行帳戶內，旋遭該詐騙集團成員提領一
    空。嗣經許美容、廖婉吟發覺受騙，報警處理，始循線查悉
    上情。
三、處罰條文：　　
    刑法第30條第1項前段、洗錢防制法第2條第2款、第14條第1
    項及刑法第30條第1項前段、第339條第1項。
四、協商判決除有刑事訴訟法第455條之4第1項第1款於本訊問程
    序終結前，被告撤銷協商合意或檢察官撤回協商聲請者；第
    2款被告協商之意思非出於自由意志者；第4款被告所犯之罪
    非第455條之2第1項所定得以協商判決者；第6款被告有其他
    較重之裁判上一罪之犯罪事實者；第7款法院認應諭知免刑
    或免訴、不受理者情形之一，及違反同條第2項「法院應於
    協商合意範圍內為判決；法院為協商判決所科之刑，以宣告
    緩刑或2年以下有期徒刑、拘役或罰金為限」之規定者外，
    檢察官與被告均不得上訴。
五、如有前項得上訴之情形，得自收受宣示判決筆錄送達之日起
    20日內，向本院提出上訴書狀，上訴於第二審法院。
本案經檢察官黃瑞盛提起公訴，檢察官林李嘉到庭執行職務。
中　　華　　民　　國　　110 　年　　10　　月　　20　　日
                  刑事第三庭    書記官  呂苗澂
                                法  官  王靜慧
以上正本證明與原本無異。　
中　　華　　民　　國　　110 　年　　10　　月　　20　　日
                                書記官  林曉郁 
附錄本案論罪科刑法條：
中華民國刑法第30條
幫助他人實行犯罪行為者，為幫助犯。雖他人不知幫助之情者，
亦同。
幫助犯之處罰，得按正犯之刑減輕之。
洗錢防制法第2條
本法所稱洗錢，指下列行為：
一、意圖掩飾或隱匿特定犯罪所得來源，或使他人逃避刑事追訴
    ，而移轉或變更特定犯罪所得。
二、掩飾或隱匿特定犯罪所得之本質、來源、去向、所在、所有
    權、處分權或其他權益者。
三、收受、持有或使用他人之特定犯罪所得。
洗錢防制法第14條第1項
有第二條各款所列洗錢行為者，處七年以下有期徒刑，併科新臺
幣五百萬元以下罰金。
中華民國刑法第339條第1項
意圖為自己或第三人不法之所有，以詐術使人將本人或第三人之
物交付者，處5年以下有期徒刑、拘役或科或併科50萬元以下罰
金。
附  表：
編號 調解內容 案號 1 一、相對人張祐誠願給付聲請人廖婉吟新臺幣25,000元，並當庭交付聲請人廖婉吟收受無訛。 二、相對人張祐誠願給付聲請人許美容新臺幣（下同）675,000元，給付方法如下：自民國110年10月28日起，每月1期，每期15,000元，共分45期，按月於每月28日前以匯款方式給付，如有一期未履行，視為全部到期。（匯款方式為：匯入聲請人許美容指定之臺灣銀行宜蘭分行，戶名：許美容、帳號：000000000000號之帳戶內）。 110年度附民移調字第91號